【裁判字號】    89,訴,301
【裁判日期】    900629
【裁判案由】    給付管理費
【裁判全文】
臺灣士林地方法院民事判決  八十九年度訴字第三○一號
    原      告  玄○○
                丑○○
                寅○○
                子○○
                乙○○
                Ｆ○○
                甲○○
                Ｅ○○
                己○○
                辰○○
                未○○
                卯○○
                癸○○
                申○○
                亥○○
                宇○○
                壬○○
                丙○○
                黃○○
                丁○○
                地○○
                宙○○
                梅中麒
                Ａ○○○
                戊○○
                酉○○
                天○○
                午○○
                戌○○
                Ｃ○○
    訴訟代理人  Ｄ○○
    被      告  庚○○
                Ｂ○○
    兼右二人    巳○○
    訴訟代理人  辛○○
右當事人間給付管理費事件，本院判決如左：
    主      文
原告之訴及假執行之聲請均駁回。
訴訟費用由原告負擔。
    事      實
甲、原告方面：
一、聲明：
（一）被告巳○○應給付原告新台幣（下同）一百七十萬五千四百七十三元；被告辛
      ○○應給付原告十一萬五千五百七十六元；被告庚○○應給付原告十萬三千二
      百四十九元；被告Ｂ○○應給付原告十九萬三千二百零九元，及均自民國八十
      八年六月十六日起，至清償日止，按年息百分之五計算之利息。
（二）原告願供擔保，請准宣告假執行。
二、陳述：
（一）緣被告巳○○為坐落台北市○○區○○段二小段二二五地號土地上，門牌號碼
      為台北市○○區○○路一巷六號地下層、地下層之一建物（建號分別為台北市
      北投區○○段○○段二二○九三、二二○九四號）之區分所有權人，並為同區
      段二二○九二建號及共同使用部分二二○九一建號之共有人；被告辛○○為同
      地段、地號土地上，門牌號碼為台北市○○區○○路一巷六號地下層之二、地
      下層之三、地下層之四建物（建號分別為二二○九五、二二○九六、二二○九
      七號）之區分所有權人，及共同使用部分二二○九一建號之共有人；被告庚○
      ○亦為同地段、地號土地上，門牌號碼為台北市○○區○○路一巷六號地下層
      之五、地下層之六、地下層之七建物（建號分別為二二○九八、二二○九九、
      二二一○○號）之區分所有權人，及共同使用部分二二○九一建號之共有人；
      被告Ｂ○○為同地段、地號土地上，門牌號碼為台北市○○區○○路一巷六號
      地下層之八、地下層之九、地下層之十建物（建號分別為二二一○一、二二一
      ○二、二二一○三號）之區分所有權人，及共同使用部分二二○九一建號之共
      有人，與原告同為「東坡居大廈」（下稱：本大廈）之區分所有權人。
（二）查被告係本大廈起造人之一，本大廈於七十六年三月三日取得使用執照所新建
      之地上六層地下二層貳棟之集合式住宅，共有四十一戶（即有四十一個區分所
      有權），被告既為本大廈之區分所有權人之一，自應按其持有「共同使用部分
      」之比例，與全體住戶共同分擔歷年來支出之管理費用：
  １、被告均為本大廈區分所有權人，惟自七十七年交屋以來，從未繳交維護、管理
      本大樓公共事務所支出之一切費用，雖經原告訴訟代理人Ｄ○○以代表全體區
      分所有權人名義催繳，迄仍置之不理。
  ２、自八十二年一月一日起，至八十八年十二月三十一日止，被告按共有物之應有
      部分比例應分擔之管理費用，分述如下：
      本大廈共同使用部分台北市○○區○○段二小段二二○九一、二二○九二建號
      （下稱：二二○九一、二二○九二建號）之總面積為：
      617.87平方公尺 (22091建號)＋618.6平方公尺 (22092建號)＝1236.47平方公
      尺。
      22091建號占共用部分總面積比例為：617.87÷1236.47平方公尺＝49.97%
      22092建號占共用部分總面積比例為：618.6÷1236.47平方公尺＝50.03%
      八十二年一月至八十八年十二月各區分所有權人就維護、管理、修繕共同使用
      部分之支出共計為：七百四十三萬五千三百八十四元。因此
      二二○九一建號共同使用部分每平方公尺應分擔之管理費用應為：
        7,435,384×49.97%/617.87＝6013.34元/平方公尺
      二二○九二建號共同使用部分每平方公尺應分擔之管理費用應為：
        7,435,384×50.03%/618.6＝6013.45元/平方公尺
（１）被告巳○○應負擔之管理費為一百七十萬五千四百七十三元
      22091建號部分：(地下層9.7平方公尺＋地下層之一5.87平方公尺) ×6013.34
      元/平方公尺＝93,627元
      22092建號部分：268.04平方公尺×6013.45元/平方公尺＝1,611,845元
      總計：93,627元＋1,611,845元＝1,705,473元
（２）被告辛○○應負擔之管理費為十一萬五千五百七十六元
      22091建號部分：(地下層之二5.87平方公尺＋地下層之三7.11平方公尺＋地下
      層之四6.24平方公尺)×6013.34元/平方公尺＝115,576元
（３）被告庚○○應負擔之管理費為十萬三千二百四十九元
      22091建號部分：(地下層之五5.31平方公尺＋地下層之六5.31平方公尺＋地下
      層之七6.55平方公尺)×6013.34元/平方公尺＝103,249元
（４）被告Ｂ○○應負擔之管理費為十九萬三千二百零九元
      22091建號部分：(地下層之八14.95平方公尺＋地下層之九7.91平方公尺＋地
      下層之十9.27平方公尺)×6013.34元/平方公尺＝193,209元。
（三）次查原告係依民法第八百二十二條、公寓大廈管理條例第十條第二項之規定，
      請求被告給付自八十二年元月起、至八十八年十二月止，原告為管理、維護本
      大廈之實際支出費用，其支出項目分為「定期支出」及「不定期支出」，茲說
      明如下：
  １、定期支出項目：
（１）管理員薪資、年終獎金：
      原告均為本大廈之區分所有權人，為確保居家安全及良好生活環境，比照一般
      公寓大廈為維護管理公共事務之管理方式，長期僱傭管理員駐守，處理舉凡與
      大廈公共事務有關之事項，此費用應屬管理維護建物所為之必要支出，而被告
      均為本大廈之一員，原告請求其應按共有部分之比例分擔本項費用，殊合於情
      理。
（２）電話費、報費：
      本項支出，因管理員長時間駐守於本社區，為了便於其連絡其他清潔、消防、
      機電等人員前來清潔公共水塔、抽水化糞池、電梯維護等事宜，或基於各住戶
      身家財產安全、平時須與轄區內之北投分局保持連絡，自有於管理員駐守岡位
      設置一支電話，以便其可迅速連絡與維護管理大廈公共事務有關之一切事項。
（３）有線電視收訊費：
      本大廈有線電視收訊，係於大廈起造完工時，即設計自頂樓至地下一樓以共同
      管線連接至各樓層樓梯間之配電箱後，再分接至本大廈之各住戶，因於八十九
      年四月前，陽明山有線電視係以本大廈為一個簽約對象，以整棟大廈每月六千
      二百元之優惠費率（6200元÷41戶，即每戶可享月繳一百四十四元之優惠），
      供本大廈全體住戶使用。因本項支出向來係由本大廈管理委員會依各住戶繳納
      之管理費中按月支付（被告除外），被告因原告之繳納管理費而享有收訊有線
      電視之權利，自應共同分擔此項以本大廈名義支出之費用。
（４）消防設施維護費：
      按建築物所有權人、使用人應維護建物合法使用與其構造及設備之安全，建築
      法第七十七條第一項定有明文。本大廈為維護保障全體區分所有權人之生命財
      產安全，並符合政府法令應定期申報消防安檢之規定，故於八十六年以前，均
      有委託消防設備公司固定每月作消防安全設備檢查維護，故本項費用應為維護
      本大廈建築物之安全所為之必要支出，被告應與原告共同分擔，實無疑義。
（５）溫泉水費：
      有關本項費用之支出，係因本大廈適位於大台北地區著名之北投溫泉區，大廈
      起造完工之初，即向自來水公司申請溫泉接管權，已繳付數十萬元之保證金，
      屬本大廈之公共設施，被告為本大廈之起造人之一，對於本大廈如何向自來水
      公司申請溫泉接管權及申請後係經共同管線再接送至各住戶等事，應知之甚詳
      。故本大廈每二個月定期支付予自來水公司之溫泉水費，係為繼續保留溫泉接
      管權，為固定性之支出，繳納之費用與各住戶有無使用溫泉或使用溫泉水量多
      少均無關連。因目前自來水公司己不接受溫泉接管權之申請，而溫泉接管權之
      保留與否，就本大廈不動產價值之保存、提升關係甚巨，故原告為向自來水公
      司保留此一溫泉接管權，實有定期繳納溫泉接管費用之必要，以保存本大廈之
      價值。
（６）其他項目：
      如每月之消防設施維護費、公共區域清潔費；每二月之公共區域電費；每年之
      大廈環境消毒費用、抽化糞池水肥費用、水塔清洗費用等，皆為管理維護本大
      廈共同使用部分所支出之公共費用。
  ２、不定期支出項目：
      如更換燈具、採買清潔用品、垃圾袋、清潔劑等小額支出，皆為公共費用之支
      出。
（四）再者，因本大廈為地上六層、地下二層之公寓大廈，地下層與地上層並未隔間
      ，而二二○九一建號建物之用途，參諸其測量成果圖所示，主要用途為共同使
      用部分，分屬本大廈之樓電梯間、水箱、蓄水池、受電室、機房等用途；又依
      二二○九二建號建物測量成果圖所示，其主要用途為防空避難室兼停車場，皆
      有固定之使用方法，為區分所有權人生活利用上不可或缺之共用部分，原告上
      開所列之支出，無論係「定期支出」或「不定期支出」，皆屬管理維護本大廈
      建築物所支出之公共費用，試問，如非原告長期委請管理人員及定期委請專業
      之機電公司、清潔管理公司，就上開共用部分加以細心保養維護，被告如何能
      享有正常受水、受電之日常生活需求，並維持其區分所有建物之價值？故原告
      請求被告依上開二建號應有部分之比例分擔原告歷年來支出之公共費用，應有
      理由。故被告以地下一層有一對外出入口即謂其可自行管理，而無須按共有物
      之應有部分與全體區分所有權人負擔共同使用部分之管理維護費用，顯無理由
      。
（五）末查，本件因被告為本大廈區分所有權人，被告共占有十一戶，占全體區分所
      有權人少數關鍵性之比例，其等為達拒繳管理費之目的，刻意阻撓全體區分所
      有權人依「公寓大廈管理條例」第三十一條規定之比例決議制定規約以訂定管
      理費之收取標準，使本大廈無法制定規約，迄今仍無法向主管機關申請報備成
      立「東坡居管理委員會」，衡諸被告為己私利，竟阻撓本大廈管理委員會之成
      立，其作為實不足取。關於被告如何阻撓大廈管理委員會之成立，業經台灣士
      林地方法院檢察署檢察官於八十九年度偵續字第二十號之不起訴處分書中詳加
      查證屬實。
（六）對被告抗辯之陳述：
  １、原告係本於共有人之地位，依民法第八百二十二條及公寓大廈管理條例第十條
      第二項之規定，請求被告按共有物應有部分之比例，分攤管理清潔維護費用，
      並無當事人適格或不具當事人能力之問題；同時為求訴訟程序進行之便利，業
      由原告三十一人委任原告之一Ｄ○○為本件之訴訟代理人，一切訴訟程序之進
      行皆合於法律，故被告以「東坡居大廈管理委員會」不具當事人能力，而謂原
      告無當事人能力云云，殊屬無據。
  ２、被告不得以地下一層另有對外出口，以及毋需使用電梯或其他共有部分，而拒
      絕分擔原告已支付之管理費用，蓋二二○九一、二二○九二建號均為區分所有
      權人生活利用上不可或缺之共用部分，倘非原告長期委請專業人員保養維護修
      繕，被告如何能享有正常受水、受電之生活需求，並維持其區分所有建物之價
      值？至被告是否另行僱請專人維護其地下一樓之專有部分，實與本件原告基於
      共有人之地位，請求被告按共有物應有部分之比例，分擔共有物之管理維護費
      無關。
  ３、原告係於七十七年以後陸續搬進東坡居大廈居住，以前之區分所有權人未依法
      向被告請求給付管理費，或有息事寧人之考量，然無論如何，被告以歷年來原
      告均未向渠等要求管理費，即謂其無分擔管理費之義務，顯有邏輯推論上之錯
      誤。且本大廈共用部份因固定使用方法之不同而散布在地上層與地下層之間，
      不得遽論二者管理係可獨立分開，地下層之所有權人因而無需負擔地上層之管
      理費，更不得因此即推論全體區分所有權人已同意被告可以繼續享有免負擔管
      理費之不合理情形，被告片面執詞本大廈有分管事實，並未舉證證明，所辯顯
      不足採。
  ４、共有物之出租為管理行為，依法應得全體共有人之同意，查二二○九二建號建
      物，為本大廈防空避難室兼停車場，屬本大廈全體區分所有權人所共有，於七
      十六年建築完成並於七十七年交屋後，就地下二樓之管理、使用，自始即未經
      全體區分所有權人訂立任何分管契約，本大廈之管理委員會又因被告之阻撓迄
      今仍無法成立，因此前主委黃承宏未經全體共有人之同意，以其個人名義與被
      告簽訂租約，其效力應不及於全體區分所有權人。被告非但從未依法分擔管理
      費用，反而在未經全體區分所有權人同意之前提下，即擅自將其應有部分「出
      租」，並獲得相當於「租金」之不當得利，損害全體區分所有權人之利益，更
      見被告主張其因與黃承宏訂有租約，故無須繳納管理費乙節，毫不足採。
  ５、被告主張其自行僱請陳氏夫婦管理共有物乙節，未見其舉證以實其說，其空言
      舉凡公共走廊、樓梯、水塔等清潔工作均由其自行負責，均與事實不符。
三、證據：提出東坡居大廈管理費支出明細表、帳冊、建物及土地登記謄本、使用執
    照附表、存證信函暨回執、戶籍謄本、建物測量成果圖、台北市政府函、會議記
    錄、台灣士林地方法院檢察署檢察官不起訴處分書、銷售廣告、照片、本院八十
    八年度士簡字第五七六號民事宣示判決筆錄。
乙、被告方面：
一、聲明：
（一）原告之訴及其假執行之聲請均予駁回。
（二）如受不利之判決，願供擔保請准宣告免為假執行。
二、陳述：
（一）原告所聲稱之「東坡居大廈管理委員會」迄今未獲核准合法立案，當不具有當
      事人能力，自無公寓大廈管理條例第三十五條之適用。
（二）原告既非管理負責人，該管理委員會復無當事人能力，自無公寓大廈管理條例
      第十條第二項規定之適用。又按多數有共同利益之人，不合於民事訴訟法第四
      十條第三項所定者，固得依同法第四十一條第一項規定，由其中選定一人或數
      人為全體起訴或被訴，惟此項訴訟當事人之選定須經全體同意為之，並且應以
      文書證之為必備要件，Ｄ○○並未得全體同意，亦無以文書證明，於法無據，
      其無當事人能力，自不待言。
（三）本件原告間就其請求之各該債權，究係可分債權、不可分債權或連帶債權不明
      ？若係可分債權，其比例若干？若係不可分債權或連帶債權，其依據何在？原
      告均未於書狀內說明，自難允許。
（四）原告庭呈之帳冊資料，經被告閱卷詳加比對後，發覺錯誤百出，顯然造假虛列
      ，被告否認原告主張其自八十二年一月起，至八十八年十二月止，已支出管理
      費用七百四十三萬五千三百八十四元，亦否認原告所提出收據之真實性，縱認
      原告有支出上開費用，亦否認使用於二二○九一、二二○九二建號之共有建物
      ，而是為地上六層之專有部分所支出，被告自無分擔之義務。
（五）本大廈是地上六層、地下二層之建物，地上層與地下層各自獨立，水電亦各自
      分開互不相干，地上六層建物出入口在新民路一巷，地下二層之出入口在泉源
      路，地下一樓全部為被告所有，與地上層無關，被告只是免費提供本大廈共同
      使用部分之一有部分讓原告使用，被告並無使用地上層之必要，二二○九一建
      號內之自來水貯水箱、台電變電室，均封閉使用，平常人無法進入，被告所有
      之地下一層亦不使用電梯，至於地下一、二樓之樓梯間均由被告僱員自行打掃
      ，地上層與地下層之管理是各自分開、獨立管理，被告根本無分擔二二○九一
      建號建物管理費之義務。至於地下二層（二二○九二建號）全部為停車場，被
      告巳○○之應有部分為一萬分之四三三三，並於七十七年完工交屋時訂有分管
      契約，各自管理使用分管之範圍，且被告巳○○分管二二○九二建號部分之停
      車位，均出租給原告使用，多年來原告均依約支付租金，詎自八十七年十一月
      起，原告突然拒付租金，仍擅自使用被告巳○○分管部分，被告以原告竊佔罪
      追究，原告竟提起本件訴訟作為報復，實則依使用者付費原則，應由使用停車
      位之住戶付費維護，被告根本無分擔二二○九二建號建物管理費之義務。
（六）二二○九二建號建物屬於私人單獨所有產權，非屬共同使用部分，與二二○九
      一建號建物不同，因此原告主張二二○九二建號建物屬於共有物，依法無據。
（七）查管理費係定期給付債權，其時效為五年，民法第一百二十六條著有明文。關
      於消滅時效部分，原告不得請求。
（八）本大廈於七十七年陸續進住後成立管理委員會，其主任委員代表地上層全體住
      戶與被告約定地上六層與地下層各自獨立、分別管理，地下二層並劃清界線分
      管使用，前任主委黃承宏係代表地上六層之全體住戶與被告訂立租賃契約，非
      以個人名義與被告締約，租金並由地上層住戶之管理費中支付，未發生任何糾
      紛，足徵絕非個人名義訂約，可證雙方已因意思表示一致而訂立分管契約，原
      告其中部分係前住戶之後手，依法應受前手所定分管契約之拘束，被告自無分
      擔管理費之義務。
三、證據：附圖、照片、租賃契約書暨附圖、台北市政府函、建物測量成果圖、建築
    改良物所有權狀、租賃契約書、內政部函、東坡居大廈管理委員會公告。
    理      由
一、按訴狀送達後，原告不得將原訴變更或追加他訴，但擴張或減縮應受判決事項之
    聲明者，不在此限，民事訴訟法第二百五十五條第一項第三款定有明文。原告起
    訴請求：「被告巳○○應給付原告一百七十萬五千四百六十元；被告辛○○應給
    付原告十一萬五千五百七十八元；被告庚○○應給付原告十萬三千二百五十元；
    被告Ｂ○○應給付原告十九萬三千二百一十一元，及均自民國八十八年六月十六
    日起，至清償日止，按年息百分之五計算之利息」，嗣訴狀送達後之八十九年五
    月八日具狀擴張以及減縮訴之聲明為：「被告巳○○應給付原告一百七十萬五千
    四百七十三元；被告辛○○應給付原告十一萬五千五百七十六元；被告庚○○應
    給付原告十萬三千二百四十九元；被告Ｂ○○應給付原告十九萬三千二百零九元
    ，及均自民國八十八年六月十六日起，至清償日止，按年息百分之五計算之利息
    。」。參照上開條文規定，原告擴張或減縮應受判決事項之聲明，於法並無不合
    ，本院應得併予審理，合先敘明。
二、被告雖辯稱：東坡居大廈管理委員會迄今尚未依公寓大廈管理條例成立，不具有
    當事人能力，自無公寓大廈管理條例第三十五條之適用等語；惟按有權利能力者
    ，有當事人能力，民事訴訟法第四十條第一項規定甚明，查本件原告均為有權利
    能力之自然人，此為被告所不爭，參諸上開條文規定，原告均具有當事人能力，
    應堪認定。至於東坡居大廈管理委員會並非本件民事訴訟之當事人，其是否具有
    當事人能力，核與本件無涉。又查，原告Ｄ○○受其餘三十一位原告之委任，擔
    任本件民事訴訟之訴訟代理人，此有其餘三十一位原告出具之委任書附卷足佐，
    於法並無不合。至起訴狀誤載原告Ｄ○○為選定當事人，業據原告當庭說明並更
    正（詳見八十九年四月十二日言詞辯論筆錄），對於原告Ｄ○○合法取得之訴訟
    代理人地位及權限，不生影響，併此敘明。
三、本件原告主張被告巳○○為台北市○○區○○段二小段二二○九三、二二○九四
    建號建物之區分所有權人，並為同區段二二○九二建號及共同使用部分二二○九
    一建號之共有人；被告辛○○為同區段二二○九五、二二○九六、二二○九七建
    號建物之區分所有權人，及共同使用部分二二○九一建號之共有人；被告庚○○
    為同區段二二○九八、二二○九九、二二一○○建號建物之區分所有權人，及共
    同使用部分二二○九一建號之共有人；被告Ｂ○○為同區段二二一○一、二二一
    ○二、二二一○三建號建物之區分所有權人，及共同使用部分二二○九一建號之
    共有人。被告既為本大廈之區分所有權人之一，自應按其持有「共同使用部分」
    應有部分比例，與全體住戶共同分擔歷年來支出之管理費用，惟被告自七十七年
    交屋以來，從未繳交維護、管理本大樓公共事務所支出之一切費用，且以渠等占
    本大廈區分所有權人少數關鍵性之表決比例，刻意阻撓原告制定規約訂定管理費
    收取標準，而原告自八十二年一月起，至八十八年十二月止，為管理、維護、修
    繕兩造之共同使用部分，共計支出七百四十三萬五千三百八十四元，就超出原告
    所應分擔之部分，自得依民法第八百二十二條、公寓大廈管理條例第十條第二項
    之規定，對於被告各按其共有物應有部分依法應分擔之部分，請求償還，為此訴
    請被告巳○○給付原告一百七十萬五千四百七十三元，被告辛○○給付原告十一
    萬五千五百七十六元，被告庚○○給付原告十萬三千二百四十九元，被告Ｂ○○
    給付原告十九萬三千二百零九元，及均自八十八年六月十六日起之法定遲延利息
    等語。
四、被告則以原告庭呈之帳冊資料，經被告閱卷後發覺錯誤百出，顯然造假虛列，被
    告否認原告主張其自八十二年一月起，至八十八年十二月止，已支出管理費用七
    百四十三萬五千三百八十四元，亦否認原告所提出收據之真實性，縱認原告有支
    出上開費用，亦否認是使用於二二○九一、二二○九二建號之共有建物，而是為
    地上六層之專有部分所支出，被告自無分擔之義務；且本大廈地上層與地下層各
    自獨立，水電亦各自分開互不相干，出入口亦不同，被告並無使用地上層之必要
    ，二二○九一建號內之自來水貯水箱、台電變電室，均封閉使用，平常人無法進
    入，被告所有之地下一層亦不使用電梯，至於地下一、二樓之樓梯間均由被告僱
    員自行打掃，被告根本無分擔二二○九一建號建物管理費之義務；至於地下二層
    （二二○九二建號）全部為停車場，被告巳○○之應有部分為一萬分之四三三三
    ，並於七十七年完工交屋時訂有分管契約，各自管理使用分管之範圍，且被告巳
    ○○分管二二○九二建號部分之停車位，均出租給原告使用，依使用者付費原則
    ，應由使用停車位之住戶付費維護，被告根本無分擔二二○九二建號建物管理費
    之義務；況管理費係定期給付債權，其時效為五年，就已罹於消滅時效部分，原
    告不得請求等語，資為抗辯。
五、按民事訴訟如係由原告主張權利者，應先由原告負舉證之責，若原告先不能舉證
    ，以證實自己主張之事實為真實，則被告就其抗辯事實即令不能舉證，或其所舉
    證據尚有疵累，亦應駁回原告之請求，最高法院十七年度上字第九一七號判例可
    參。又按私文書應由舉證人證其真正，民事訴訟法第三百五十七條前段明文規定
    。本件原告主張其已為兩造共有之共有物支出管理費一節，固據提出收據正本為
    證，然被告否認原告已支出本件所請求之管理費用，並辯稱：原告提出之收據均
    非真正，縱使原告確有支出各紙收據所載費用，亦否認係為管理、保存、修繕兩
    造共有之共有物而支出等語。經查，原告就其提出私文書之真正，並未舉證以實
    其說，況原告亦自承：無法確定每一位原告為共有物之擔負所支付之實際金額多
    少（詳見九十年六月十三日言詞辯論筆錄），從而，原告主張渠等自八十二年一
    月起，至八十八年十二月止，已為兩造共有之共有物支出管理費用共計七百四十
    三萬五千三百八十四元，尚難信為實在，是原告依據民法第八百二十二條以及公
    寓大廈管理條例第十條第二項之規定，請求被告給付如原告聲明所示之金額，即
    屬無據，應予駁回，原告假執行之聲請，因訴之駁回而失所依據，應併予駁回。
六、本件判決之基礎已臻明確，兩造其餘攻擊防禦方法及主張舉證，於判決結果不生
    影響，無一一審究之必要，附此敘明。
七、據上論結，本件原告之訴為無理由，依民事訴訟法第七十八條、第八十五條第一
    項前段，判決如主文。
中      華      民      國    九十      年      六      月    二十九    日
                                    臺灣士林地方法院民事第三庭
~B法      官  蔡文育
右為正本係照原本作成。
如對本判決上訴須於判決送達後廿日內向本院提出上訴狀。
中      華      民      國    九十      年      七      月      四      日
~B法院書記官  黃瑞華


司法院資訊處製作；財團法人民間司法改革基金會備份。
